臺灣高雄地方法院刑事判決                        九十一年度易字第一一七號
    公  訴  人  臺灣高雄地方法院檢察署檢察官
    被      告  甲○○
    選任辯護人  陳清和
右列被告因家庭暴力防治法等案件，經檢察官提起公訴（九十年度偵字第號），本院
判決如左：
    主  文
甲○○以加害生命之事，恐嚇他人，致生危害於安全，處拘役參拾日，如易科罰金以
參百元折算壹日。
    事  實
一、甲○○與乙○○雖係父子，具有家庭暴力防治法第三條第三款所定之家庭成員關
    係，惟甲○○與其妻曾蔡淑茹及乙○○平日感情即不和睦，曾蔡淑茹並於民國九
    十年間向本院聲請核發保護令，由本院於九十年九月十三日以九十年家護字第九
    四二號通常保護令，命令甲○○最少應遠離高雄市○○區○○街一八四號至少一
    百公尺，嗣甲○○對前揭通常保護令提起抗告，臺灣高等法院高雄分院乃於九十
    年十月二十九日，以九十年家護抗字第一一二號裁定廢棄前揭命令，改令甲○○
    應自曾蔡淑茹高雄市○○區○○街一三九號之住居所遷出，並遠離該住居所五十
    公尺，甲○○因而於九十年十一月十六日八時五十分許，命其僱用之員工翁振源
    、丘念宗、蔡杭育等人，協助幫運物品欲進入高雄市○○區○○街一八四號屋內
    ，然為乙○○阻止，雙方隨即發生爭執，詎爭執中，甲○○見該屋一樓窗戶之窗
    溝上，置有一把非其所有之美工刀，竟基於恐嚇之犯意，手持該美工刀，並將刀
    刃推出，對乙○○恫稱：要殺死你等語，而以加害生命之事恐嚇乙○○，致乙○
    ○心生畏懼，乙○○隨即報警處理。
二、案經乙○○訴由高雄市政府警察局三民第一分局移送臺灣高雄地方法院檢察署檢
    察官偵查起訴。
    理  由
一、訊據被告甲○○固不否認於右揭時、地與告訴人乙○○發生爭執等情，惟矢口否
    認有何恐嚇犯行，辯稱：伊看到美工刀放在那邊，拿起來看一下就放回去，並沒
    有推出刀刃，亦沒有說要殺死告訴人的話，曾蔡淑茹當時不在場，翁振源、丘念
    宗、蔡杭育等人亦知情云云。經查：本件被告如何與告訴人發生爭執，並進而持
    美工刀對告訴人恫稱要殺死你等情，業據告訴人迭於警訊、偵查及本院審理時指
    訴明確，核與證人曾蔡淑茹迭於警訊及偵查時所證述之情節大致相符，被告雖以
    前揭情詞置辯，惟證人翁振源於告訴人執本件事由，向本院聲請核發保護令一案
    及本院審理時，到庭證稱：當天被告與告訴人確有發生爭吵，被告亦有拿起美工
    刀，但因被告與告訴人係父子，伊趕快迴避，不知曾蔡淑茹有無在場等語；證人
    蔡杭育於該案證稱：有聽到被告罵髒話等語；證人丘念宗則於本院審理時證稱：
    因被告與告訴人係父子，伊與翁振源均趕快迴避，不知曾蔡淑茹有無在場等語（
    見本院九十年度家護字第一三三二號案九十年十二月五日筆錄、本件九十一年四
    月三十日審判筆錄），故證人翁振源、丘念宗、蔡杭育等三人證詞，顯不足做為
    有利被告之認定。再參以被告與告訴人爭執之時，其無正當理由將美工刀拿起又
    置放回原處之舉動，與常情未符等節，是應足認定被告確有持前開美工刀，並將
    刀刃推出，對告訴人恫稱要殺死你等語，其前揭辯詞尚不足採信。再者，被告手
    持美工刀，將刀刃推出，對告訴人恫稱要殺死你等語，客觀上已足使告訴人心生
    畏懼，告訴人並陳述其確因告訴人之恫嚇而心生畏懼等語，從而，本件事證至此
    已臻明確，被告犯行洵堪認定，應依法加以論科。
二、核被告甲○○所為，係犯刑法三百零五條之恐嚇罪，屬家庭暴力防治法第二條第
    二項之家庭暴力罪。審酌被告之犯罪動機、目的、手段，及其生活狀況、品行、
    智識程度，本件犯罪發生之緣由、犯罪之情節、所造成之危害，併參酌被告與告
    訴人係父子，血緣關係仍繼續存在，暨被告犯罪後始終否認犯行，未見悔意等一
    切情狀，量處如主文所示之刑，並諭知易科罰金之折算標準，以示儆懲。美工刀
    一把，並非被告所有之物，復非違禁物，爰不予宣告沒收之，附此敘明。
據上論斷，應依刑事訴訟法第二百九十九條第一項前段，刑法第三百零五條、第四十
一條第一項前段，罰金罰鍰提高標準條例第一條前段、第二條，判決如主文。
本案經檢察官洪期榮到庭執行職務。
中      華      民      國    九十一    年      五      月      八      日
                                  臺灣高雄地方法院刑事第七庭
                                      法  官 劉傑民
右正本證明與原本無異。
如不服本判決，應於判決送達後十日內，向本院提出上訴狀。
                                      書記官 黃琬婷
中      華      民      國    九十一    年      五      月      八      日
附錄法條
刑法第三百零五條：
以加害生命、身體、自由、名譽、財產之事，恐嚇他人致生危害於安全者，處二年以
下有期徒刑、拘役或三百元以下罰金。
